【裁判字號】    95,訴,3713
【裁判日期】    951229
【裁判案由】    毒品危害防制條例
【裁判全文】
臺灣板橋地方法院刑事判決              95年度訴字第3713號
公  訴  人  臺灣板橋地方法院檢察署檢察官
被      告  甲○○
                      樓
上列被告因毒品危害防制條例案件，經檢察官提起公訴（95年度
毒偵字第6957號），被告於準備程序中對被訴事實為有罪陳述，
經本院合議庭裁定由受命法官進行簡式審判程序獨任審理，判決
如下：
    主  文
甲○○施用第一級毒品，累犯，處有期徒刑壹年。
    事  實
一、甲○○曾有傷害、違反麻醉藥品管理條例案件、竊盜、藥事
    法等前科，其(一)於民國84年間因傷害案，經臺灣高等法院於
    84年11月30日以84年度上訴字第5679號判決有期徒刑1 年，
    (二)又於84年間因違反藥事法與麻醉藥品管理條例案，經臺灣
    臺北地方法院於85年6 月14日以85年度訴緝字第188 號判決
    分別判處有期徒刑5 月、6 月確定；又於85年間因竊盜案件
    ，經本院於85年8 月22日以85年度易字第5201號判決有期徒
    刑5 月確定，上揭違反藥事法、麻醉藥品管理條例、竊盜三
    罪並經本院以85年度聲字第1222號裁定定執行刑為有期徒刑
    1 年1 月，指揮書起算日期為85年4 月6 日，執畢日期為87
    年5 月5 日，並於86年3 月7 日假釋交付保護管束（嗣假釋
    撤銷）；(三)又其於88年間因竊盜案件，經本院於87年7 月29
    日以86年度訴字第2726號判決有期徒刑8 月，並由臺灣高等
    法院於88年3 月24日87年度上訴字第5153號判決駁回上訴確
    定，且於86年間，更因違反藥事法案件，經臺灣高等法院於
    89年3 月30日以87年度上訴字第1801號判決有期徒刑4 月確
    定，並接續執行上開假釋撤銷後殘刑，指揮書起算日自89年
    9 月11日起，至91年2 月16日執畢，而甲○○於90年3 月20
    日經假釋付保護管束，並於91年1 月17日縮刑期滿執行完畢
    。(四)甲○○又因(1)施用毒品案件，經本院於91年11月15日以
    91年度訴字1900號判決有期徒刑8 月確定後，(2)嗣又因搶奪
    案件，經本院於92年8 月29日以92年度訴字第1870號判決判
    處有期徒刑10月確定，(3)並再度因違反毒品危害防制條例案
    件，經本院於92年11月17日以92年度訴字第2208號判決判處
    有期徒刑11月確定，乃前揭(2)、(3)二罪並經本院以93年度聲
    字第364 號裁定定執行刑為有期徒刑1 年7 月，並與前述(1)
    之罪接續執行，而於94年8 月19日因縮短刑執畢出監（構成
    累犯）。(五)甲○○又因竊盜案件，經本院於94年11月17日以
    94 年 度簡字第5161號判決判處有期徒刑4 月確定（甲○○
    其後雖曾提起上訴惟旋撤回上訴），並於95年8 月23日入監
    服刑，其指揮書執畢日期為95年12月22日（此部分不構成累
    犯）。(六)又甲○○前揭(四)、(1)部分之施用毒品犯行，另經本
    院於91年7 月18日以91年度毒聲字第2209號裁定送觀察勒戒
    ，因有繼續施用毒品傾向，由本院再於91年8 月30日以91年
    度毒聲字第2791號裁定強制戒治1 年，嗣經本院於92年3 月
    20 日 以92年度毒聲字第869 號裁定停止戒治，所餘戒治期
    間，付保護管束，並自92年5 月26日停止其處分出監，其指
    揮書執畢日期為92年8 月29日。
二、甲○○仍不知悔改，又於前揭戒治執行完畢釋放後5 年內，
    再度基於施用第一級毒品海洛因之犯意，於95年8 月22日上
    午9 時許（起訴書載為95年8 月22日9 時、10時許），在台
    北縣板橋市○○路110 巷1 弄11之3 號4 樓即其住處內，以
    將海洛因摻入香菸內點燃施用之方式，而施用海洛因1 次。
    嗣甲○○於95年8 月22日11時許，為警在臺北市松山區○○
    ○路○ 段80巷34號前，以其為通緝犯之身分而逮捕，並經採
    集其尿液送驗，發現其內呈嗎啡（乃施用海洛因之代謝物）
    之陽性反應，始查知上情。
三、案經臺北市政府警察局松山分局移送臺灣臺北地方法院檢察
    署檢察官呈請臺灣高等法院檢察署令轉臺灣板橋地方法院檢
    察署檢察官偵查起訴。
    理  由
一、訊據被告甲○○對於上揭時、地，施用第一級毒品海洛因之
    犯罪事實已坦承不諱，乃被告經警查獲所採集尿液經送鑑定
    ，亦呈海洛因代謝物嗎啡陽性反應，有臺灣尖端先進生技醫
    藥股份有限公司95年8 月30日（實驗室檢體編號AB94932 號
    ）濫用藥物檢驗報告、臺北市政府警察局偵辦毒品案件尿液
    檢體委驗單各一紙在卷可稽。再被告於91年7 月18日曾經本
    院以91年度毒聲字第2209號裁定送觀察勒戒，因有繼續施用
    毒品傾向，由本院再於91年8 月30日以91年度毒聲字第2791
    號裁定強制戒治1 年，嗣經本院於92年3 月20日以92年度毒
    聲字第869 號裁定停止戒治，所餘戒治期間，付保護管束，
    並自92年5 月26日停止其處分出監，其指揮書執畢日期為92
    年8 月29日，以上有臺灣高等法院被告前案紀錄表附卷可憑
    ，足徵被告係於強制戒治執行完畢釋放後5 年內再犯施用第
    一級毒品之罪，是其自白情節核與事實相符。綜上，本案事
    證明確，被告犯行洵堪認定，應依法論科。
二、按海洛因係毒品危害防制條例第2 條第2 項第1 款所明定之
    第一級毒品，不得非法持有、施用。核被告甲○○所為，係
    犯毒品危害防制條例第10條第1 項之施用第一級毒品海洛因
    罪。其施用第一級毒品海洛因前持有海洛因之低度行為，應
    為施用海洛因之高度行為所吸收，不另論罪。又被告曾有如
    事實欄所載前科，其中並因違反毒品危害防制條例案件，經
    本院於91年11月15日以91年度訴字1900號判決有期徒刑8 月
    確定，又因搶奪案件，經本院於92年8 月29日以92年度訴字
    第1870號判決判處有期徒刑10月確定，再因毒品危害防制條
    例案件，經本院於92年11月17日以92年度訴字第2208號判決
    判處有期徒刑11月確定，而前述毒品危害防制條例判決11月
    與搶奪判決10月部分並經本院以93年度聲字第364 號裁定定
    執行刑為有期徒刑1 年7 月，且與前開毒品危害防制條例判
    決有期徒刑8 月接續執行，於94年8 月18日縮刑期滿執行完
    畢出監，此有前揭臺灣高等法院被告前案紀錄表可佐，依95
    年7 月1 日修正條文施行後之刑法第47條第1 項規定，應論
    以累犯，並加重其刑。爰審酌被告有前述多次刑案非行，其
    中更有多次違反毒品危害防制條例案件之紀錄，足見其品行
    且自制力不佳，其犯罪之動機、目的、手段，與被告施用毒
    品僅戕害一己之身心健康，未對他人造成實際危害，及其國
    中畢業之智識程度（見警詢筆錄之記載），暨犯後坦承犯行
    之態度等一切情狀，量處如主文所示之刑，以資儆懲。
三、末按除被告所犯為死刑、無期徒刑、最輕本刑為三年以上有
    期徒刑之罪或高等法院管轄第一審案件者外，於前條第一項
    程序進行中，被告先就被訴事實為有罪之陳述時，審判長得
    告知被告簡式審判程序之旨，並聽取當事人、代理人、辯護
    人及輔佐人之意見後，裁定進行簡式審判程序，刑事訴訟法
    第273 條之1 定有明文。查本件被告甲○○所犯之罪並非最
    輕本刑3 年以上之罪，且被告於95年12月20日準備程序進行
    中，復就被訴事實為有罪之陳述，經告知被告簡式審判程序
    之旨，被告及公訴人對於本件改依簡式審判程序審理亦均表
    示無意見，是本院合議庭即依前揭刑事訴訟法規定，裁定本
    件進行簡式審判程序，附此說明。
據上論斷，應依刑事訴訟法第273 條之1 第1 項、第299 條第1
項前段，毒品危害防制條例第10條第1 項，刑法第11條前段、第
47條第1 項，判決如主文。
本案經檢察官朱學瑛到庭執行職務。
中    華    民    國    95    年    12    月    29    日
                  刑事第三庭  法  官  蕭胤瑮
上列正本證明與原本無異。
如不服本判決，應於判決送達後十日內向本院提出上訴狀（應附
繕本），上訴於臺灣高等法院。
                              書記官  黃炎煌
中    華    民    國    95    年    12    月    29    日
附錄本案論罪科刑法條全文：
毒品危害防制條例第10條
施用第一級毒品者，處六月以上五年以下有期徒刑。
施用第二級毒品者，處三年以下有期徒刑。


司法院資訊處製作；財團法人民間司法改革基金會備份。
